Images des répertoires du notaire Louis Nicolas Gasche pour l'étude VIII
Archives nationales de France
Images des répertoires du notaire Louis Nicolas Gasche pour l'étude VIII
4 juin 1790 - 23 prairial an VIII (4 juin 1790 - 12 juin 1800)
MC/RE/VIII/10 - MC/RE/VIII/11
Etude VIII; Gasche, Louis-Nicolas
2 registres
Archives nationales de France
Minutes et répertoires: la loi 2008-696 du 15 juillet 2008 relative aux archives a fixé à 75 ans à compter de la date de l'acte, ou à 25 ans à compter de la date du décès de l'intéressé si ce délai est plus bref, le délai de communication des minutes et répertoires des notaires; ce délai est porté à 100 ans à compter de la date de l'acte si le document se rapporte à un mineur (code du Patrimoine, articles L213-2, 4e d et 5e).
Autres documents de l'étude (dossiers de clients, comptabilité...): s'agissant d'archives privées, ces documents sont communicables selon les modalités fixées par le déposant ou le donateur.
Certains documents ne sont pas accessibles sous leur forme originale en raison de leur mauvais état de conservation.
Registres entrés aux Archives nationales en 1932.
Images des répertoires de l’étude VIII
Archives de l'étude VIII
Voir dans la description des répertoires de maître Florent, répertoire RE/VIII/19 bis, l'état sommaire des minutes d'actes remises à maître Jacques Louis Loup Florent ...", minutes de la pratique de maître Gasche en déficit, f° 18 r° à 40 v°.
Voir dans la description des répertoires de maître de Faucompret, au répertoire 17, la liste chronologique des "actes qui se sont trouvés en nature et qui ont été oubliés sur les répertoires des prédécesseurs de Maître Depuille": actes de la pratique de maître Gasche, f° 7 v°-8 v°.
répertoire d'officier public ministériel
- Répertoire chronologique pour la période du 4 juin 1790 au 23 prairial an VIII (4 juin 1790 - 12 juin 1800), 4 juin 1790 - 23 prairial an VIII (4 juin 1790 - 12 juin 1800); MC/RE/VIII/10; Un registre de 397 feuillets de papier manuscrits, hauteur 44 x largeur 28 cm du folio 1 au folio 53; hauteur 33, 5 x largeur 21, 5 cm du folio 54 au folio 101; hauteur 29 x largeur 21, 5 cm du folio 102 au folio 291; hauteur 36 x largeur 23, 5 cm du folio 292 au folio 314; hauteur 30 x largeur 23, 5 cm du folio 315 au folio 327; hauteur 39 x largeur 23, 5 cm du folio 328 au folio 347; hauteur 36 x largeur 23, 5 cm du folio 348 au folio 371; hauteur 39 x largeur 23, 5 cm du folio 372 à la fin, composé de 8 cahiers dont certains sont foliotés par le notaire. Le registre est en très mauvais état.: la reliure est très endommagée, de très nombreux feuillets sont abîmés et rongés sur les bords. De très nombreux encarts peuvent gêner la lecture.
  Registre folioté en 2004 (foliotation non visible à l'écran)
  Le registre contient aussi le répertoire du notaire Auguste de Faucompret pour la période du 24 au 29 prairial an VIII (13 juin - 18 juin 1800).
  Le répertoire contient les informations suivantes: date du jour; nature de l'acte; nom, prénom des parties jusqu'au folio 327. A partir du folio 328: 1. le n° de l'acte dans l'année; 2. nature de l'acte passé en brevet ou en minute; 3. date de l'acte; 4. dénomination des actes 5. nom, prénom, domicile des parties; 6. indication sur la situation et les prix des biens; 7. date d'enregistrement de l'acte, droits d'enregistrement (du folio 348 au folio 371, ces informations sont sur une double page).
  Le répertoire comporte une première partie (jusqu'au folio 53) qui va du 4 juin 1790 au 31 décembre 1792; les actes passés du 29 janvier 1791 au 31 décembre 1792 sont ensuite repris dans la deuxième partie qui va jusqu'au 18 juin 1800.
  Attention: seuls les actes passés en minute sont conservés; les actes mentionnés dans le répertoire comme passés en simple brevet (colonne 3) ne sont pas conservés par les notaires et ne sont donc pas versés au Minutier (ils sont remis aux clients).
  répertoire
  - Liste chronologique des actes pour la période du 4 juin au 31 décembre 1790, 4 juin - 31 décembre 1790; 1 r°-8 r°; 8 feuillets
  - Liste chronologique des actes pour la période du 3 janvier au 31 décembre 1791, 3 janvier - 31 décembre 1791; 8 v°-31 r°; 25 feuillets, dont 12 feuillets blancs entre les feuillets 11 et 12.
  - Liste chronologique des actes pour la période du 5 janvier au 31 décembre 1792, 5 janvier - 31 décembre 1792; 31 v°-53 r°; 23 feuillets
  - Page de titre comprenant une observation concernant des "contrats sur l'Etat qui, quoique reçus par le dit Gasche antérieurement au 31 janvier 1791 ne sont pas portés dans le répertoire clos le premier février de la même année", 54 r°; 1 feuillet
  - "Contrats sur l'Etat qui, quoique reçus par le dit Gasche antérieurement au 31 janvier 1791 ne sont pas portés dans le répertoire clos le premier février de la même année", 29 janvier 1791; 54 r°-54 v°; 1 feuillet
  - Liste chronologique des actes pour la période du 5 février au 31 décembre 1791, 5 février - 31 décembre 1791; 55 r°-75 v°; 21 feuillets
  - Liste chronologique des actes pour la période du 5 janvier au 31 décembre 1792, 5 janvier - 31 décembre 1792; 75 v°-100 r°; 26 feuillets
  - Liste chronologique des actes pour la période du 3 janvier au 20 novembre 1793, 3 janvier - 20 novembre 1793; 100 r°-132 v°; 33 feuillets
  - Liste chronologique des actes pour la période du 1er frimaire au 5ème sans-culottide an II (21 novembre 1793 - 21 septembre 1794), 1er frimaire - 5ème sans-culottide an II (21 novembre 1793 - 21 septembre 1794); 132 v°-220 v°; 89 feuillets
    - du 1er frimaire au 29 floréal (21 novembre 1793 - 18 mai 1794), 1er frimaire - 29 floréal (21 novembre 1793 - 18 mai 1794); 132 v°-170 r°; 39 feuillets
    - du 1er prairial au 29 messidor (20 mai - 17 juillet 1794), 1er prairial - 29 messidor (20 mai - 17 juillet 1794); 170 r°-194 r°; 37 feuillets
    - du 2 thermidor au 5ème sans-culottide (20 juillet - 21 septembre 1794), 2 thermidor - 5ème sans-culottide (20 juillet - 21 septembre 1794); 194 r°-220 v°; 27 feuillets
  - Liste chronologique des actes pour la période du 1er vendémiaire au 6ème sans-culottide an III (12 octobre 1794 - 22 septembre 1795), 1er vendémiaire - 6ème sans-culottide an III (12 octobre 1794 - 22 septembre 1795); 221 r°-268 v°; 58 feuillets
    - du 1er vendémiaire au 29 nivôse (12 octobre 1794 - 18 janvier 1795), 1er vendémiaire - 29 nivôse (12 octobre 1794 - 18 janvier 1795); 221 r°-244 v°; 34 feuillets
    - du 1er pluviôse au 6ème sans-culottide (20 janvier - 22 septembre 1795), 1er pluviôse - 6ème sans-culottide (20 janvier - 22 septembre 1795); 245 r°-268 v°; 24 feuillets
  - Liste chronologique des actes pour la période du 1er vendémiaire au 5ème jour complémentaire an IV (23 septembre 1795 - 21 septembre 1796), 1er vendémiaire - 5ème jour complémentaire an IV (23 septembre 1795 - 21 septembre 1796); 269 r°-291 r°; 23 feuillets, le 291 v° est blanc.
  - Liste chronologique des actes pour la période du 6 vendémiaire au 5ème jour complémentaire an V (27 septembre 1796 - 21 septembre 1797), 6 vendémiaire - 5ème jour complémentaire an V (27 septembre 1796 - 21 septembre 1797); 292 r°-306 r°; 15 feuillets
  - Listes chronologiques des actes pour la période du 2 vendémiaire au 4ème jour complémentaire an VI (23 septembre 1797 - 20 septembre 1798), 2 vendémiaire - 4ème jour complémentaire an VI (23 septembre 1797 - 20 septembre 1798); 306 v°-327 r°; 22 feuillets
    Le répertoire présente pour l'an VI deux listes chronologiques, la deuxième étant une copie plus complète des actes de la première.
    - du 2 vendémiaire au 12 germinal (23 septembre 1797 - 1er avril 1798), 2 vendémiaire - 12 germinal (23 septembre 1797 - 1er avril 1798); 306 v°-313 v°; 8 feuillets, suivis de 2 feuillets blancs
    - du 2 vendémiaire au 4ème jour complémentaire an VI (23 septembre 1797 - 20 septembre 1798), 2 vendémiaire - 4ème jour complémentaire an VI (23 septembre 1797 - 20 septembre 1798); 315 r°-327 r°; 13 feuillets, suivis de 4 feuillets blancs.
  - Liste chronologique des actes pour la période du 2 vendémiaire au 5ème jour complémentaire an VII (23 septembre 1798 - 21 septembre 1799), 2 vendémiaire - 5ème jour complémentaire an VII (23 septembre 1798 - 21 septembre 1799); 329 r°-371 r°; 43 feuillets, suivis de 2 feuillets blancs; le f° 348 r° est annulé.
  - Liste chronologique des actes pour la période du 2 vendémiaire au 23 prairial an VIII (24 septembre 1799 - 12 juin 1800), 2 vendémiaire - 23 prairial an VIII (24 septembre 1799 - 12 juin 1800); 372 r°-397 r°; 26 feuillets
- Répertoire alphabétique des clients pour la période du 4 juin 1790 au 23 prairial an VIII (4 juin 1790 - 12 juin 1800), 4 juin 1790 - 23 prairial an VIII (4 juin 1790 - 12 juin 1800); MC/RE/VIII/11; Un registre de 311 feuillets de papier manuscrits, hauteur 33.1 x largeur 22.1 cm. Le registre est relativement en bon état. De nombreux feuillets sont blancs et certains sont tachés
  Registre folioté en 2003 (foliotation non visible à l'écran)
  Le répertoire contient les informations suivantes: 1. les noms et prénoms de l'une des parties; 2. date du jour; 3. nature de l'acte; 4. noms et prénoms des autres parties contractanctes.
  - table alphabétique des clients par nom de personne, lettres A et B, 1 r°-36 v°; 36 feuillets
  - table alphabétique des clients par nom de personne, lettre C, 38 r°-72 r°; 35 feuillets
  - table alphabétique des clients par nom de personne, lettre D, 73 r°-124 r°; 52 feuillets
    - de Dabzac à Desperellen, 73 r°-100 r°; 28 feuillets
    - de Desperellen à Duvivier, 100 v°-124 v°; 25 feuillets
  - table alphabétique des clients par nom de personne, lettres E et F, 125 r°-136 v°; 12 feuillets
  - table alphabétique des clients par nom de personne, lettre G, 137 r°-161 v°; 25 feuillets, le feuillet 150 est détaché.
  - table alphabétique des clients par nom de personne, lettres H, I, J, K, 163 r°-179 v°; 16 feuillets.
  - table alphabétique des clients par nom de personne, lettre L, 180 r°-211 r°; 32 feuillets.
  - table alphabétique des clients par nom de personne, lettres M, N, O, 212 r°-240 v°; 29 feuillets.
  - table alphabétique des clients par nom de personne, lettres P, Q, R, 241 r°-276 v°; 36 feuillets.
  - table alphabétique des clients par nom de personne, lettres S, T, U, V, W, Y, Z, 277 r°-310 v°; 34 feuillets.